# 外币验资业务时应采用何种汇率?

提问人：3EX 时间：2013-03-13 11:02:03
外币验资业务时应采用到款日当天的外汇中间价还是买入价（公司仍继续持有外币，未在收款当日结汇）？

回答人：chenyiwei
中间价。 国家工商行政管理总局 商务部 海关总署 国家外汇管理局关于印发《关于外商投资的公司审批登记管理法律适用若干问题的执行意见》的通知（工商外企字[2006]81号）第八条：外商投资的公司的注册资本可以用人民币表示，也可以用其他可自由兑换的外币表示。作为公司注册资本的外币与人民币或者外币与外币之间的折算，应按发生（缴款）当日中国人民银行公布的汇率的中间价计算。

提问人：guizilaile00 时间：2014-05-26 15:59:20
看到此，再请问陈老师一下， 比方说 2014 年 3 月 2 号本人借 100 万美金给境外X公司用，到了 5 月 1 号，双方协议原 3 月 2 号借的 100 万转X公司投资款，请外验资的时候，是以 5 月 1 号的中间价还是 3 月 2 号的中间价还是其他价格作为参考依据， 同时是否需要考虑资金使用情况，还是仅仅找到 100 万支付的款项单据，因为银行没法函证了。 验资如何处理。

回答人：chenyiwei
境外公司应该不需要验资？ 就境内投资方的会计处理而言，如果借款和后续债转股不构成“一揽子交易”的，则由债转股所形成的长期股权投资初始计量的汇率应当是债转股实施日的汇率，对原先的外币债权应按外币债权的常规方法计量到转换日，其间应确认汇率变动导致的汇兑损益。

提问人：绿茶 6969 时间：2015-03-20 17:33:29
某中外合资企业公司章程规定：注册资本 5000 万美元，币种为美元，甲方出资 3250 万美元，占65%，以等值的人民币现金出资；乙方出资 1750 万美元，占35%以美元现汇出资。人民币和美元的汇率以各方出资当日中国人民银行授权外汇交易中心公布的外汇中间价为准。 甲方 2014 年 4 月 1 日投出等值 3250 万美元的人民币199,884,750.00元（ 4 月 1 日的中间价6.1503），因银行的原因人民币199,884,750.00元 4 月 2 日才到被投资方账户，请问根据章程和验资指南，实收资本按哪个金额记录呢？ 4 月 2 日的外汇中间价6.1493，投资方的投资成本记录的是人民币199,884,750.00元。

回答人：chenyiwei
根据“国家工商行政管理总局 商务部 海关总署 国家外汇管理局关于印发《关于外商投资的公司审批登记管理法律适用若干问题的执行意见》的通知”（工商外企字[2006]81号）第八条，应按发生（缴款）当日的汇率折合。

提问人：会计人员 ABC 时间：2015-08-16 14:31:01
陈老师，目前用外币出资，在验资时还能按合同约定的汇率折算吗？还是一定要按收到外汇日的当天汇率来折算呢？
另外有一家中外合资企业，以美元为注册资本，国内投资者以人民币出资，作验资时也一定是用人民币到账日的汇率的中间价折算为美元注册资本金吧？
麻烦了！

回答人：chenyiwei
1 、必须用收到出资当日的汇率，不可再用合同约定汇率。 2 、是。